【裁判字號】    97,上更(一),187
【裁判日期】    980407
【裁判案由】    違反槍砲彈藥刀械管制條例
【裁判全文】
臺灣高等法院高雄分院刑事判決     97年度上更(一)字第187號
上  訴  人
即  被  告  乙○○
                    （本案
選任辯護人  陳炳彰  扶助律師
上  訴  人
即  被  告  甲○○
選任辯護人  施旭錦  扶助律師
上列上訴人等違反槍砲彈藥刀械管制條例案件，不服臺灣屏東地
方法院96年度重訴字第15號中華民國97年1 月22日第一審判決（
起訴案號：臺灣屏東地方法院檢察署96年度偵字第3183號、4207
號），提起上訴，本院判決如下：
     主  文
原判決關於乙○○部分，及甲○○寄藏改造手槍部分，均撤銷。
乙○○未經許可，製造可發射子彈具有殺傷力之改造槍枝，處有
期徒刑柒年捌月，併科罰金新臺幣參拾萬元，罰金如易服勞役，
以新台幣貳仟元折算壹日。扣案如附表一編號1 、2、3 、附表
四編號1 、2 所示之改造手槍各壹支、附表二編號2 所示之土造
子彈貳顆、編號4 所示之土造子彈彈殼壹顆，及附表一編號4 、
5 之改造槍枝各壹支、附表二編號7 所示之金屬子彈彈殼參顆、
編號8 所示子彈半成品貳拾伍顆，及附表三所示之改造工具，均
沒收；又未經許可，持有子彈，處有期徒刑壹年，併科罰金新臺
幣伍萬元，減為有期徒刑陸月，併科罰金新台幣貳萬伍仟元，罰
金如易服勞役，以新台幣貳仟元折算壹日，扣案之如附表二編號
3 所示之制式霰彈參顆、附表四編號3 (一)所示之制式子彈捌顆，
沒收。應執行有期徒刑捌年，併科罰金新臺幣參拾貳萬元，罰金
如易服勞役，以新臺幣貳仟元折算壹日。扣案如附表一編號1 至
3 、附表四編號1 、2 所示之改造手槍各壹支、附表四編號3 (一)
所示之制式子彈捌顆、附表二編號2 所示之土造子彈貳顆、附表
二編號3 所示之制式霰彈參顆、編號4 所示之土造子彈彈殼壹顆
，及附表一編號4 、5 之改造槍枝各壹支、附表二編號7 所示之
金屬子彈彈殼參顆、編號8 所示子彈半成品貳拾伍顆，及附表三
所示之改造工具，均沒收。
甲○○未經許可，寄藏具有殺傷力之改造手槍，處有期徒刑年
貳月，併科罰金新臺幣拾萬元，罰金如易服勞役，以新臺幣壹仟
元折算壹日。扣案之如附表四編號1 、2 所示之改造手槍各壹支
、附表四編號3 (一)所示之制式子彈捌顆，均沒收。
     事  實
一、乙○○明知可發射子彈具有殺傷力之改造槍彈及制式子彈均
    為槍砲彈藥刀械管制條例第4 條第1 項第1 款、第2 款所規
    定之管制物品，非經許可，不得製造、持有。竟於民國95年
    年底某日起，未經許可，分別基於製造槍彈之犯意，先在屏
    東縣屏東市瑞光夜市、高雄市六合夜市○○○○○道具槍商
    店內，購入模型槍、金屬槍管、金屬滑套、金屬彈殼等各式
    零件後，復在屏東縣屏東市○○路4 巷34號其住處內，利用
    如附表三所示之物品、工具，分別以貫通、換裝土造金屬槍
    管及以金屬彈殼加裝底火帽並以不明物質封口等方式，先後
    將其所購買之模型槍、金屬彈殼，各改造成可發射子彈具殺
    傷力之改造槍枝（如附表一編號1 、2 、3 所示及附表四編
    號1 、2 所示），與具殺傷力之改造子彈（如附表二編號1
    、2 、4 所示）後一併持有之。
二、乙○○於不詳時間，另向不詳名籍之成年人買得如附表二編
    號3 所示之12ＧＡＵＧＥ制式霰彈5 顆，及附表四編號3 (一)
    所示9mm 式子彈12顆，均未經許可而持有之（同次併購得如
    附表二編號編號5 、6，及附表四編號3 (二)所示不具殺傷力
    之子彈1 顆）。
三、甲○○為乙○○之堂兄，亦明知具有殺傷力之改造手槍及制
    式子彈，係槍砲彈藥刀械管制條例所列管之槍彈，非經許可
    ，不得持有、寄藏。竟基於寄藏改造手槍、制式子彈之犯意
    ，於95年底某日，在其屏東縣屏東市○○路○ 段76號5 樓住
    處，受乙○○之委託，予以寄藏如附表四編號1 、2 所示之
    改造手槍各1 支；編號3 (一)所示制式子彈12顆（同時寄放附
    表四編號3 (二)不具殺傷力之子彈1 顆），嗣於96年5 月12日
    上午10時50分許，為警持搜索乙○○上開住處，扣得如附表
    一、附表二及附表三所示之槍枝、子彈及改造工具等物；又
    於同日晚上7 時許，搜索甲○○上揭住處，另扣得如附表四
    編號1 、2 所示之改造手槍各1 支、編號3 (一)(二)所示制式子
    彈12顆及不具殺傷力之制式子彈1 顆。
四、案經高雄市政府警察局苓雅分局移請臺灣屏東地方法院檢察
    署檢察官偵查起訴。
    理  由
壹、證據能力部分：
一、按被告以外之人（包括證人、鑑定人、告訴人、被害人及共
    同被告等）於審判外之陳述雖不符刑事訴訟法第159 條之1
    至之4 等四條之規定，而經當事人於審判程序同意作為證據
    ，法院審酌該言詞陳述或書面陳述作成時之情況，認為適當
    者，亦得為證據；當事人、代理人或辯護人於法院調查證據
    時，知有刑事訴訟法第159 條第1 項不得為證據之情形，而
    未於言詞辯論終結前聲明異議者，視為有前項之同意，同法
    第159 條之5 定有明文。立法意旨在於傳聞證據未經當事人
    之反對詰問予以核實，原則上先予排除。惟若當事人已放棄
    反對詰問權，於審判程序中表明同意該等傳聞證據可作為證
    據；或於言詞辯論終結前未聲明異議，基於尊重當事人對傳
    聞證據之處分權，及證據資料愈豐富，愈有助於真實發見之
    理念，且強化言詞辯論主義，使訴訟程序得以順暢進行，上
    開傳聞證據亦均具有證據能力。
二、本判決所引用下列之傳聞證據，當事人於準備程序中均同意
    作為證據，本院認以之作為本案之證據亦屬適當，是本案所
    引用之證據均有證據能力。
貳、實體部分：
一、訊據上訴人即被告乙○○對於上開犯罪事實一、二部分，業
    據其於本院審理時坦承不諱，並有如附表一編號1 至3 、附
    表四編號1 、2 所示之改造手槍；附表二編號2 至4 所示之
    子彈及彈殼；附表一編號4 、5 ；附表二編號7 、8 及附表
    三所示之物扣案可資佐證。經鑑定後，認附表一編號1 至3
    所示、附表二編號1 至4 所示及附表四編號1 、2 、3 (一)所
    示之槍彈，均具殺傷力，有內政部警政署刑事警察局96年6
    月26日刑鑑字第0960078928號「槍彈鑑定書」1 份及照片12
    幀在卷可稽（見原審卷第24- 40頁），足認被告乙○○上開
    自白與事實相符。其無故製造具殺傷力之改造手槍，及無故
    持有制式子彈之犯行，洵堪認定。
二、訊據上訴人即被告甲○○對於上開犯罪事實三部分，亦據其
    於本院審理時坦承不諱。並有如附表四編號1 、2 所示之改
    造手槍各1 支、編號3 (一)所示之9mm 式子彈12顆扣案可佐。
    經鑑定後，認上開槍彈均具殺傷力，有上開「槍彈鑑定書」
    1 份及照片12幀在卷可稽（見原審卷第24至40頁），足認被
    告甲○○上開自白與事實相符。其無故寄藏具殺傷力之改造
    手槍及制式子彈之犯行，亦堪認定。
三、
  (一)按所謂製造包括創製、改造、組合、混合、化合等行為在內
    ，改造行為亦屬製造行為之一種（最高法院86年度台上字第
    7558號、92年度台上字第924 號判決意旨參考）。又以玩具
    模型槍改造而成可發射子彈具有殺傷力之槍枝，核屬槍砲彈
    藥刀械管制條例第4 條第1 項第1 款所定各種制式槍枝以外
    之「其他可發射子彈具有殺傷力之各式槍砲」。按寄藏係受
    人委託代為保管，其保管之本身所為之持有，係寄藏之當然
    結果，應僅就寄藏之行為為包括之評價，不應另就持有予以
    評價。又按非法製造槍砲彈藥刀械等違禁物，所侵害者為社
    會法益，如果同時製造之違禁物，客體種類相同（同為手槍
    、或同為子彈，或同為爆裂物），縱令製造完成之客體有數
    個（如數支手槍、數顆子彈、數顆爆裂物）仍屬單純一罪，
    不發生想像競合犯之問題（最高法院82年度台上字第5303號
    判決要旨參考）。末按未經許可，同時製造2 支以上之槍枝
    ，部分有殺傷力，部分則無殺傷力，此時其製造行為僅有一
    個，且侵害單一社會法益，應僅成立一罪，不以製造之槍枝
    支數而成立數罪（司法院74年2 月15日（74）廳刑一字第24
    號函示意見參考）。
  (二)核被告乙○○所為，係犯槍砲彈藥刀械管制條例第8 條第1
    項未經許可，製造可發射子彈具殺傷力之改造手槍罪、第12
    條第1 項之未經許可，製造子彈罪，及同條例第12條第4 項
    之未經許可，持有子彈罪。被告甲○○所為，則係犯同條例
    第8 條第2 項之未經許可，寄藏具殺傷力之改造手槍罪，及
    同條例第12條第2 項之未經許可，寄藏子彈罪。乙○○先後
    製造、持有數支槍枝及數顆子彈，及甲○○先後寄藏、持有
    數支槍枝及數顆子彈，均係於密切接近時間及同地實施，侵
    害同一法益，各行為之獨立性極為薄弱，且係出於同一製造
    目的，依一般社會健全觀念，在時間差距上，難以強行分開
    ，應視為數個舉動之接續施行，合為包括之一行為予以評價
    ，均各僅成立單純之製造改造手槍、製造子彈之一罪。乙○
    ○同時製造改造手槍數支，部分有殺傷力，部分無殺傷力，
    僅成立製造改造手槍既遂罪，不另成立該罪之未遂罪。乙○
    ○在同時地，以同一批工具，同時製造槍枝及子彈；甲○○
    在同時地寄藏槍彈，均各係以一製造、寄藏行為觸犯數罪名
    ，應各依刑法第55條想像競合犯之規定，各從一重論以製造
    具殺傷力之改造手槍罪，及寄藏具殺傷力之改造手槍罪論處
    。其等製造後及寄藏前後持有槍彈之低度行為，已為其等製
    造或寄藏之高度行為所吸，不另論罪。又被告乙○○未經許
    可持有空氣步槍與金屬槍管、金屬滑套、金屬彈丸及金屬子
    彈彈殼等槍彈之主要零件之犯行，均為未經許可製造可發射
    子彈具有殺傷力之槍彈罪之階段行為，不另論罪；被告乙○
    ○所犯上開製造具殺傷力之改造手槍罪，及無故持有制式子
    彈罪，犯意各別，行為互異，應分論併罰。
  (三)就被告乙○○製造子彈部分，起訴書及起訴法條雖未敘及，
    惟此部分與其所犯前開製造改造手槍之有罪部分，具有想像
    競合犯之裁判上一罪之關係，亦為起訴效力所及，本院自得
    併予審理。又公訴人於原審審理時追加起訴被告甲○○非法
    持有改造手槍部分，而被告甲○○非法持有子彈部分亦經起
    訴，有原審審理筆錄及檢察官起訴書在卷足參，惟其係受同
    案被告乙○○之託付，而同時受寄如附表四編號1 、2 之改
    造手槍，及編號3 (一)之制式子彈12顆，而藏放於其住處，業
    如前述，所為係犯同條例第8 條第4 項之無故寄藏改造手槍
    ，及同條例第12條第4 項之無故寄藏子彈，因二者係規定於
    同一法條，尚無變更起訴法條之問題，併此敘明。
四、
  (一)原審就被告乙○○無故製造改造手槍、持有子彈部分；及被
    告甲○○無故寄藏改手槍部分，認罪證明確予以論科，固非
    無見。惟查(一)被告乙○○係於同時地，以同一批工具，同時
    製造槍彈，所為應係一行為觸犯數罪名，應依想像競合犯之
    例，從一重之無故製造改造手槍罪處斷。原判決製造改造手
    槍、子彈二罪，應予分論併罰，所為之法律見解似有可議。
    (二)如附表一編號4 之槍枝不具殺傷力；附表三係製造之工具
    ，及附表四編號3 (二)部分之子彈亦不具殺傷力，原判決認均
    屬違禁物，而諭知沒收，亦有未合。(三)被告乙○○所犯無故
    持有子彈部分，其行為係在於96年4 月24日以前，符合中華
    民國96年罪犯減刑條例之減刑條件，原審漏未依該條例減輕
    其刑，亦有未洽。
  (二)被告乙○○、甲○○上訴意旨，均以量刑過重為由，指摘原
    判決此部分為不當，非無理由，且原判決併有上開可議之處
    ，應由本院將將此部分撤銷改判。審酌被告乙○○製造及持
    有槍彈、被告甲○○寄藏槍彈，所為危害社會治安至鉅，惟
    其等犯後均坦承犯行，頗具悔意，被告乙○○涉案情節較重
    ，被告甲○○素行非佳，有臺灣高等法院被告前案紀錄表在
    卷可按，本案查扣之槍彈數量不少等其他一切情狀，就被告
    乙○○無故製造改造手槍、無故持有子彈部分，分別量處有
    期徒刑7 年8 月，併科罰金新台幣30萬元；有期徒刑1 年，
    併科罰金5 萬元；就被告甲○○部分，量處有期徒刑3 年2
    月，併科罰金10萬元，並依其情節分別諭知以新台幣2000元
    、1000元折算1 日之易服勞役折算標準。又被告乙○○所犯
    無故持有子彈部分，其行為係在96年4 月24日之前，合於中
    華民國96年罪犯減刑條例之減刑條件，應依同條例第2 條第
    1 項第3 款、第7 條第2 項之規定，就該部分減為有期徒刑
    6 月，併科罰金2 萬5000元。並就被告乙○○部分減刑後，
    定其執行刑為有期徒刑8 年，併科罰金新台幣32萬元，並諭
    知以新台幣2000元折算1 日之易服勞役折算標準。
  (三)扣案如附表一編號1 至3 所示改造手槍各1 支、附表二編號
    2 所示土造子彈2 顆（原為3 顆，1 顆已試射而不存在）、
    編號3 所示12ＧＡＵＧＥ制式子彈3 顆（原為5 顆，2 顆已
    試射而不存在）、編號4 所示土造子彈殼1 顆（原為5 顆，
    4 顆已試射而不存在）（編號1 部分均已試射而不存在）及
    附表四編號1 、2 所示之改造手槍各1 支、編號3 (一)所示之
    制式子彈8 顆（原為12顆，4 顆已試射而不存在），均屬違
    禁物，不問屬於犯人與否，均應依刑法第38條第1 項第1 款
    之規定，宣告沒收；扣案如附表一編號4 至6 所示之空氣步
    槍1 支、改造AR-15 型步槍1 支（含彈匣1 個）、半成品改
    造手槍1 枝（含彈匣1 個）、附表二編號7 所示金屬子彈彈
    殼3 顆；編號8 所示子彈半成品25顆（原為28顆，3 顆已試
    射而不存在）及附表三所示者係製造槍彈之工具，均為被告
    乙○○所有，為其所直承，性質上係分別供其製造或預備供
    其製造槍彈所用之物，均應依刑法第38條第1 項第2 款之規
    定分別於該等罪名項下，為沒收之諭知。至附表二編號6 所
    示之9mm 金屬子彈3 顆，雖屬被告乙○○所有，惟難認係其
    供其無故持有子彈之犯罪所用或預備供該犯罪所用，性質上
    亦非屬因犯罪所得之物，不另諭知沒收。至附表二編號5 所
    示之0.45制式子彈1 顆、附表四編號3 (二)所示9mm 制式子彈
    1 顆，均已因試射而不存在，連同上揭已試射不存在之子彈
    、彈殼部分，均無庸併予宣告沒收。
五、被告甲○○所涉幫助製造改造手槍部分，業經本院判決無罪
    確定。
六、據上論斷，應依刑事訴訟法第369 條第1 項前段、第364 條
    、第299 條第1 項前段，槍砲彈藥刀械管制條例第8 條第1
    項、第4 項、第12條第1 項、第4 項、刑法第11條前段、第
    55條、第42條第3 項、第51條第5 款、第7 款、第38條第1
    項第1 款、第2 款，中華民國96年罪犯減刑條例第2 條第1
    項第3 款、第7 條第2 項，判決如主文。
本案經檢察官林敏惠到庭執行職務。
中    華    民    國    98    年    4     月    7     日
                  刑事第七庭    審判長法  官  莊飛宗
                                      法  官  邱明弘
                                      法  官  陳明富
以上正本證明與原本無異。
如不服本判決應於收受本判決後10日內向本院提出上訴書狀，其
未敘述上訴理由者，並得於提起上訴後10日內向本院補提理由書
狀（均須按他造當事人之人數附繕本）「切勿逕送上級法院」。
中    華    民    國    98    年    4     月    7     日
                                      書記官  劉鴻瑛
附錄本判決論罪科刑法條：
槍砲彈藥刀械管制條例第8 條第1 項、第4 項：
未經許可，製造、販賣或運輸鋼筆槍、瓦斯槍、麻醉槍、獵槍、
空氣槍或第4 條第1 項第1 款所定其他可發射金屬或子彈具有殺
傷力之各式槍砲者，處無期徒刑或5 年以上有期徒刑，併科新臺
幣1 千萬元以下罰金。
未經許可，持有、寄藏或意圖販賣而陳列第1 項所列槍枝者，處
3 年以上10年以下有期徒刑，併科新臺幣700 萬元以下罰金。
槍砲彈藥刀械管制條例第12條第1 項、第4 項：
未經許可，製造、販賣或運輸子彈者，處1 年以上7 年以下有期
徒刑，併科新台幣500 萬元以下罰金。
未經許可，持有、寄藏或意圖販賣而陳列子彈者，處5 年以下有
期徒刑，併科新台幣300 萬元以下罰金。
附表：
一、乙○○部份：
  執行時間：96年05月12日10時50分起至11時50分止
  執行處所：屏東縣屏東市○○里○○鄰○○路4巷34號
  槍彈鑑定書：6.刑鑑字第0960078928號
附表一：乙○○改造、持有之槍枝及半成品
┌──┬────────┬──┬───┬──────────────────┬──────┐
│編號│ 物  品  名  稱 │單位│數  量│鑑         定         情         形 │備        考│
├──┼────────┼──┼───┼──────────────────┼──────┤
│ 01 │改造烏茲衝鋒槍  │支  │  壹  │認係改造衝鋒槍，由仿以色列 IMI廠 MP │槍枝管制編號│
│    │(含彈匣1個)     │    │      │UZI 型衝鋒槍製造之槍枝，換裝土造金屬│0000000000  │
│    │                │    │      │槍管而成，彈室無法與槍管完全固定，經│            │
│    │                │    │      │裝填適用子彈試射結果，其發射彈丸單位│警局檢視報告│
│    │                │    │      │面積動能為95.0焦耳／平方公分，有殺傷│編號：61-1  │
│    │                │    │      │力                                  │            │
│    │                │    │      │                                    │            │
├──┼────────┼──┼───┼──────────────────┼──────┤
│ 02 │改造模型槍      │支  │  壹  │認係改造模型槍，由ROHM廠RG 800型金屬│槍枝管制編號│
│    │(含彈匣1個)     │    │      │模型槍，換裝土造金屬槍管而成，擊發功│0000000000  │
│    │                │    │      │能正常，可供擊發適用子彈使用，研判具│            │
│    │                │    │      │殺傷力                              │警局檢視報告│
│    │                │    │      │                                    │編號：61-4  │
├──┼────────┼──┼───┼──────────────────┼──────┤
│ 03 │改造手槍        │支  │  壹  │認係改造手槍，由仿CLOCK 廠17型半自動│槍枝管制編號│
│    │(含彈匣1個)     │    │      │手槍製造之槍枝，換裝土造金屬槍管而成│0000000000  │
│    │                │    │      │，擊發功能正常，可供擊發適用子彈使用│            │
│    │                │    │      │，研判具殺傷力                      │警局檢視報告│
│    │                │    │      │                                    │編號：61-5  │
├──┼────────┼──┼───┼──────────────────┼──────┤
│ 04 │空氣步槍        │支  │  壹  │認係空氣槍，以小型二氧化碳高壓鋼瓶內│槍枝管制編號│
│    │                │    │      │氣體為發射動力，槍枝欠缺洩氣裝置，無│0000000000  │
│    │                │    │      │法發射彈丸，認不具殺傷力            │            │
│    │                │    │      │                                    │警局檢視報告│
│    │                │    │      │                                    │編號：61-3  │
├──┼────────┼──┼───┼──────────────────┼──────┤
│ 05 │改造 AR-15型步槍│支  │  壹  │認係改造步槍，由仿Colt廠 AR-15型步槍│槍枝管制編號│
│    │(含彈匣1個)     │    │      │製造之槍枝，車通金屬槍管內阻鐵而成，│000000000   │
│    │                │    │      │槍枝不具撞針，無法供擊發子彈使用，認│            │
│    │                │    │      │不具殺傷力                          │警局檢視報告│
│    │                │    │      │                                    │編號：61-2  │
├──┼────────┼──┼───┼──────────────────┼──────┤
│ 06 │半成品改造手槍  │支  │  壹  │認分係金屬滑套(欠缺槍機)、槍身及彈匣│槍枝管制編號│
│    │(含彈匣乙個)    │    │      │                                    │0000000000  │
└──┴────────┴──┴───┴──────────────────┴──────┘
附表二：乙○○改造、持有之子彈(彈殼)及半成品
┌──┬────────┬──┬───┬──────────────────┬──────┐
│編號│ 物  品  名  稱 │單位│數  量│鑑         定         情         形 │備        考│
├──┼────────┼──┼───┼──────────────────┼──────┤
│ 01 │改造子彈        │ 顆 │  參  │認均係改造子彈，由金屬彈殼加裝底火帽│試射3顆     │
│    │                │    │      │並以不明物質封口而成，採樣試射參顆，│原屬子彈半成│
│    │                │    │      │均可擊發，認具殺傷力                │品項目。但經│
│    │                │    │      │                                    │鑑定後，認係│
│    │                │    │      │                                    │改造子彈，試│
│    │                │    │      │                                    │射可擊發故單│
│    │                │    │      │                                    │獨列出此項。│
├──┼────────┼──┼───┼──────────────────┼──────┤
│ 02 │土造子彈        │ 顆 │  參  │認均係土造子彈，具直徑7.9±0.5mm金屬│試射1顆     │
│    │                │    │      │彈頭，採樣壹顆試射，可擊發，認具殺傷│            │
│    │                │    │      │力                                  │            │
├──┼────────┼──┼───┼──────────────────┼──────┤
│ 03 │12 GAUGE制式霰彈│ 顆 │  伍  │認均係12 GAUGE制式霰彈，採樣試射貳顆│試射2顆     │
│    │                │    │      │，均可擊發，認具殺傷力              │            │
├──┼────────┼──┼───┼──────────────────┼──────┤
│ 04 │土造子彈殼      │ 顆 │  伍  │認均係土造子彈，具直徑6.2±0.5mm金屬│試射4顆     │
│    │                │    │      │彈頭，採樣試射四顆，均可擊發，認具殺│            │
│    │                │    │      │傷力                                │            │
├──┼────────┼──┼───┼──────────────────┼──────┤
│ 05 │0.45制式子彈彈殼│ 顆 │  壹  │認係口徑0.45吋制式子彈，經試射，雖可│試射1顆     │
│    │                │    │      │擊發，惟發射動能不足，認不具殺傷力。│            │
├──┼────────┼──┼───┼──────────────────┼──────┤
│ 06 │9MM 金屬子彈    │ 顆 │  參  │認均係口徑 9MM制式金屬彈殼及金屬包衣│            │
│    │                │    │      │彈頭組合而成，經拆解檢視，內不具底火│            │
│    │                │    │      │、火藥，認不具殺傷力                │            │
├──┼────────┼──┼───┼──────────────────┼──────┤
│ 07 │金屬子彈彈殼    │ 顆 │  參  │認係具子彈外型之金屬物              │            │
├──┼────────┼──┼───┼──────────────────┼──────┤
│ 08 │子彈半成品      │ 顆 │貳拾捌│(一)壹拾顆，認均係金屬彈殼。          │試射3顆     │
│    │                │    │      │(二)貳顆，認均係金屬彈殼前半段。      │            │
│    │                │    │      │(三)肆顆，認均係土造金屬彈殼。        │            │
│    │                │    │      │(四)壹顆，認係金屬彈殼前半段。        │            │
│    │                │    │      │(五)陸顆，認均係土造金屬彈殼。        │            │
│    │                │    │      │(六)貳顆，認均係金屬彈殼加裝底火帽並以│            │
│    │                │    │      │  不明物質封口而成，均欠缺底火連桿，│            │
│    │                │    │      │  認不具殺傷力。                    │            │
│    │                │    │      │(七)參顆，認均係改造子彈，由金屬彈殼加│            │
│    │                │    │      │  裝底火帽並以不明物質封口而成，經試│            │
│    │                │    │      │  射參顆，均無法擊發，認不具殺傷力。│            │
└──┴────────┴──┴───┴──────────────────┴──────┘
附表三：乙○○改造槍彈枝工具
┌──┬────────┬──┬───┬──────────────────┬──────┐
│編號│ 物  品  名  稱 │單位│數  量│鑑         定         情         形 │備        考│
├──┼────────┼──┼───┼──────────────────┼──────┤
│ 01 │底火            │ 盒 │  壹  │認分係口徑0.27吋及0.22吋建築工業用彈│            │
│    │                │    │      │，不具金屬彈頭，認均不具殺傷力。    │            │
├──┼────────┼──┼───┼──────────────────┼──────┤
│ 02 │改造槍管        │ 枝 │  伍  │認均係金屬槍管(內具阻鐵)            │            │
├──┼────────┼──┼───┼──────────────────┼──────┤
│ 03 │改造滑套        │ 枝 │  貳  │認均係金屬滑套(欠缺槍機)            │            │
├──┼────────┼──┼───┼──────────────────┼──────┤
│ 04 │6MM 鐵珠        │ 包 │  壹  │認均係金屬彈丸                      │            │
├──┼────────┼──┼───┼──────────────────┼──────┤
│ 05 │12MM鋼珠        │ 罐 │  壹  │認均係金屬彈丸                      │            │
├──┼────────┼──┼───┼──────────────────┼──────┤
│ 06 │導火索          │ 罐 │  壹  │                                    │            │
├──┼────────┼──┼───┼──────────────────┼──────┤
│ 07 │狙擊鏡          │ 具 │  貳  │                                    │            │
├──┼────────┼──┼───┼──────────────────┼──────┤
│ 08 │鑽孔機          │ 檯 │  壹  │                                    │            │
├──┼────────┼──┼───┼──────────────────┼──────┤
│ 09 │砂輪機          │ 檯 │  壹  │                                    │            │
├──┼────────┼──┼───┼──────────────────┼──────┤
│ 10 │改造槍械工具    │ 批 │  壹  │                                    │            │
├──┼────────┼──┼───┼──────────────────┼──────┤
│ 11 │游標尺          │ 組 │  壹  │                                    │            │
├──┼────────┼──┼───┼──────────────────┼──────┤
│ 12 │工業用釘槍底火彈│ 顆 │參拾伍│                                    │            │
├──┼────────┼──┼───┼──────────────────┼──────┤
│ 13 │槍身零組件      │ 批 │  壹  │                                    │            │
├──┼────────┼──┼───┼──────────────────┼──────┤
│ 14 │電鑽            │ 支 │  貳  │                                    │起訴書誤載為│
│    │                │    │      │                                    │1支         │
├──┼────────┼──┼───┼──────────────────┼──────┤
│ 15 │銅條            │ 支 │  陸  │                                    │            │
└──┴────────┴──┴───┴──────────────────┴──────┘
二、甲○○部份：
  執行時間：96年05月12日19時00分起至19時30分止
  執行處所：屏東縣屏東市○○路○ 段76號5樓
  槍彈鑑定書：6.刑鑑字第0960078928號
附表四：甲○○寄藏、持有之槍彈
┌──┬────────┬──┬───┬──────────────────┬──────┐
│編號│ 物  品  名  稱 │單位│數  量│鑑         定         情         形 │備        考│
├──┼────────┼──┼───┼──────────────────┼──────┤
│ 01 │改造手槍        │支  │  壹  │認係改造手槍，由仿 BERETTA廠92FS型半│槍枝管制編號│
│    │(含彈匣乙個)    │    │      │自動手槍製造之槍枝，換裝土造金屬槍管│0000000000  │
│    │                │    │      │而成，擊發功能正常，可供擊發適用子彈│(咖啡色握把)│
│    │                │    │      │使用，研判具殺傷力                  │            │
│    │                │    │      │                                    │警局檢視報告│
│    │                │    │      │                                    │編號：62-1  │
├──┼────────┼──┼───┼──────────────────┼──────┤
│ 02 │改造手槍        │支  │  壹  │認係改造手槍，由仿 BERETTA廠92FS型半│槍枝管制編號│
│    │(含彈匣乙個)    │    │      │自動手槍製造之槍枝，換裝土造金屬槍管│0000000000  │
│    │                │    │      │而成，擊發功能正常，可供擊發適用子彈│(黑色握把)  │
│    │                │    │      │使用，研判具殺傷力                  │            │
│    │                │    │      │                                    │警局檢視報告│
│    │                │    │      │                                    │編號：62-2  │
├──┼────────┼──┼───┼──────────────────┼──────┤
│ 03 │9MM 制式子彈    │ 顆 │壹拾參│(一)壹拾貳顆，認均係口徑 9mm制式子彈，│試射4顆     │
│    │                │    │      │  採樣肆顆試射，均可擊發，認具殺傷力│            │
│    │                │    │      │(二)壹顆，認均係口徑 9mm制式子彈，彈底│試射1顆     │
│    │                │    │      │  具撞擊痕跡，雖可擊發，惟發射動能不│            │
│    │                │    │      │  足，認不具殺傷力。                │            │
│    │                │    │      │註：此項分類                        │            │
│    │                │    │      │1.警局扣押物品目錄上寫              │            │
│    │                │    │      │  (1)制式子彈６發                    │            │
│    │                │    │      │  (2)制式子彈７發                    │            │
│    │                │    │      │2.偵卷及本院卷扣押物品清單上寫      │            │
│    │                │    │      │  (1)9mm 制式子彈８顆                │            │
│    │                │    │      │  (2)9mm 彈殼５顆                    │            │
│    │                │    │      │3.鑑定報告上寫                      │            │
│    │                │    │      │  如上(一)(二)                          │            │
└──┴────────┴──┴───┴──────────────────┴──────┘


司法院資訊處製作；財團法人民間司法改革基金會備份。
